【裁判字號】    90,易,2345
【裁判日期】    900912
【裁判案由】    恐嚇
【裁判全文】
臺灣台中地方法院刑事判決                          九十年度易字第二三四五號
    公  訴  人  臺灣台中地方法院檢察署檢察官
    被      告  甲○○
右列被告因恐嚇案件，經檢察官提起公訴（九十年度偵字第一Ｏ五ＯＯ號），本院判
決如左：
    主      文
甲○○無罪。
    理      由
一、公訴意旨略以：被告甲○○係台中市○○區○○路三段一二Ｏ之十六號達摩工程
    有限公司（以下簡稱達摩公司）負責人，於民國八十九年十一月二十三日，受被
    害人乙○○委託製作「李察寇斯隱形眼鏡」招牌二面，約定總價為新台幣（下同
    ）二萬元，被告甲○○於八十九年十一月三十日製作完成，並固定掛在被害人乙
    ○○位於台中市○○路九號店址外牆，惟因被害人乙○○遲不支付二萬元貨款，
    被告甲○○屢經追討無著，遂於九十年二月二十七日下午二時許，拆下前開招牌
    ，運回達摩公司，並在被害人乙○○前址商店外牆噴漆「去死」、「不路用東西
    」字樣，致被害人乙○○心生畏懼，因認被告甲○○涉有刑法第三百零五條之恐
    嚇危害安全罪云云。
二、按犯罪事實應依證據認定之，無證據不得推定其犯罪事實，又不能證明被告犯罪
    者，應為無罪判決之諭知，刑事訴訟法第一百五十四條、第三百零一條第一項定
    有明文。又認定不利於被告之證據須依積極證據，苟積極證據不足為不利於被告
    事實之認定時，即應為有利被告之認定，更不必有何有利之證據，最高法院三十
    年上字第八一六號判例可資參照。
三、公訴意旨認被告甲○○涉犯恐嚇危害安全罪行，無非以被告在被害人乙○○經營
    之商店外牆上噴有「去死」、「不路用東西」等字體，因被告與被害人間有債務
    糾紛，則被告濆漆寫字恐嚇，與常情並不相違為其主要論據。訊據被告堅決否認
    有何恐嚇之犯行，辯稱：其係因乙○○積欠貨款，屢經催討均不獲置理，其不希
    望她再騙人，一時生氣才濆漆的，其並無恐嚇乙○○的意思等語。經查：被告確
    係因被害人積欠其二萬元製作招牌之貨款遲不給付，而於九十年二月二十七日下
    午二時許，至被害人經營之商店外，將其已交付給被害人之招牌二面拆回，並在
    該商店外牆上以噴漆噴上「去死」、「不用東西（意即『無路用東西』）」等語
    ，此據被告於警訊、偵查中及本院審理時自白屬實，並有照片二張附於偵查卷可
    稽。惟被告始終堅稱係因一時氣憤所為，並無恐嚇被害人之意，衡諸情理，被害
    人在取得向被告訂製之招牌二面後，卻遲不給付貨款，則被告因一時氣憤而噴漆
    洩憤，尚難謂與常情相違。且被告所噴之「去死」、「不用東西（意即『無路用
    東西』）」等字語，並無欲加害於人之意思，在客觀上亦難認足以令人心生畏懼
    ，自與刑法第三百零五條所定之構成要件不符，被告之所為應不構成恐嚇危害安
    全罪，允無疑義。
四、綜上所述，被告之辯解應屬可採，此外復查無其他積極之證據足以證明被告有何
    公訴人所指之犯行，既不能證明被告犯罪，爰依法為無罪判決之諭知。
據上論斷，應依刑事訴訟法第三百零一條第一項判決如主文。
中      華      民      國      九十      年      九    月      十二    日
                                    臺灣台中地方法院刑事第七庭
                                        法  官  簡源希
右正本證明與原本無異。
如不服本判決，應於判決送達後十日內向本院提出上訴狀，上訴於臺灣高等法院臺中
分院( 須附繕本 )。
                                        書記官
中     華     民       國      九十      年       九      月   十三     日


司法院資訊處製作；財團法人民間司法改革基金會備份。
